【裁判字號】    97,執消債更,8
【裁判日期】    971107
【裁判案由】    更生之執行
【裁判全文】
臺灣彰化地方法院民事裁定           97年度執消債更字第8號
聲  請  人  卯○○原名劉銘輝.
債  權  人  花旗（台灣）商業銀行股份有限公司
法定代理人  乙○○
債  權  人  國泰世華商業銀行股份有限公司
法定代理人  丁○○
代  理  人  丙○○
代  理  人  癸○○
債  權  人  臺灣新光商業銀行股份有限公司（即原誠泰商業銀
            行）
                        、27.
法定代理人  壬○○
                        、27.
代  理  人  未○○
債  權  人  玉山商業銀行股份有限公司
法定代理人  子○○
代  理  人  己○○
            庚○○
債  權  人  萬泰商業銀行股份有限公司
法定代理人  戊○○
代  理  人  丑○○
            辛○○
債  權  人  台新國際商業銀行股份有限公司
法定代理人  午○○
代  理  人  甲○○
債  權  人  中國信託商業銀行股份有限公司
法定代理人  酉○○
代  理  人  寅○○
債  權  人  合作金庫商業銀行股份有限公司
法定代理人  辰○○
代  理  人  巳○○
            申○○
上列當事人聲請消費者債務清理事件，本院裁定如下：
    主  文
債權人會議可決如附表及說明所示之更生方案應予認可。
債務人在未依更生條件全部履行完畢前，其生活程度限制如下：
不得購買不動產，及為賭博、搭乘計程車、高速鐵路、飛行器、
出國旅遊、四星級以上飯店住宿之行為。
    理  由
一、按法院得將更生方案之內容及債務人財產及收入狀況報告書
    通知債權人，命債權人於法院所定期間內以書面確答是否同
    意該方案，逾期不為確答，視為同意；同意及視為同意更生
    方案之已申報無擔保及無優先權債權人過半數，且其所代表
    之債權額，逾已申報無擔保及無優先權總債權額之二分之一
    時，視為債權人會議可決更生方案。更生方案經可決者，法
    院應為認可與否之裁定；法院為認可之裁定時，因更生方案
    履行之必要，對於債務人在未依更生條件全部履行完畢前之
    生活程度，得為相當之限制，消費者債務清理條例第六十條
    第一項、第二項、第六十二條第一項、第二項分別定有明文
    。
二、查本件債務人聲請更生，前經本院裁定開始更生程序在案，
    並於民國九十七年十月二十四日上午九時三十分為第一次債
    權人會議。經會議後，債務人提出如附表及說明所示修正後
    之更生方案，再經本院依消費者債務清理條例第六十條第一
    項之規定通知各債權人，於文到後七日內以書面確答是否同
    意該更生方案，其中債權人國泰世華商業銀行股份有限公司
    、中國信託商業銀行股份有限公司、台新國際商業銀行股份
    有限公司、萬泰商業銀行股份有限公司已以書面表示同意該
    更生方案。另債權人合作金庫商業銀行股份有限公司、臺灣
    新光商業銀行股份有限公司均於九十七年十月二十九日收受
    本院通知，有送達證書在卷可按，惟迄今均未為確答是否同
    意該更生方案，已逾期不為確答，亦視為同意該更生方案。
    是僅債權人玉山商業銀行股份有限公司、花旗（臺灣）商業
    銀行股份有限公司以書面表示不同意該更生方案。惟債權人
    玉山商業銀行股份有限公司之債權額為新臺幣（下同）十四
    萬零五十九元、債權人花旗（臺灣）商業銀行股份有限公司
    之債權額為五萬五千九百零六元，合計十九萬五千九百六十
    五元。而本件債務人之總債務額如附表所示，為二百四十九
    萬七千四百七十八元，債權人人數為八人，現僅二人表示不
    同意，且其債權額僅占已申報無擔保及無優先權總債權額，
    全部債務之百分之七．八五（195965÷0000000=0.0785）。
    是本件債務人所提出之更生方案，依前開消費者債務清理條
    例第六十條第一項、第二項之規定，已視為債權人會議可決
    該更生方案。再觀諸債務人所提上開更生方案，其條件為清
    償總債務額二百四十九萬七千四百七十八元之百分之八十一
    ，參其收入及支出之情況，實已盡其最大之償債能力，核屬
    公允、適當、可行，且又無消費者債務清理條例第六十三條
    所定不應認可之消極事由存在。此外，並另依債務清理條例
    第六十二條之規定，就債務人在未依更生條件全部履行完畢
    前之生活程度，裁定為相當之限制，爰裁定如主文。
中    華    民    國    97    年    11    月    7     日
              民事第二庭    法      官  陳秋錦
上為正本係照原本作成。
於債權人會議不同意更生方案之債權人如不服本裁定，應於裁定
送達後10日內，以書狀向本院提出抗告，並繳納抗告費新臺幣1千
元。
中    華    民    國    97    年    11    月    7     日
                            書  記  官  王惠嬌
附  表：
┌──┬───────┬─────────┬──────┐
│編號│  債  權  人  │債權金額（新臺幣）│債權分配比例│
├──┼───────┼─────────┼──────┤
│一  │國泰世華商業銀│六十二萬五千八百四│25.0590％   │
│    │行股份有限公司│十三元            │            │
├──┼───────┼─────────┼──────┤
│二  │合作金庫商業銀│五十三萬六千六百九│21.4895％   │
│    │行股份有限公司│十七元            │            │
├──┼───────┼─────────┼──────┤
│三  │中國信託商業銀│三十九萬八千七百七│15.9671％   │
│    │行股份有限公司│十五元            │            │
├──┼───────┼─────────┼──────┤
│四  │台新國際商業銀│三十三萬七千零七十│13.4966％   │
│    │行股份有限公司│四元              │            │
├──┼───────┼─────────┼──────┤
│五  │萬泰商業銀行股│二十八萬三千八百九│11.3672％   │
│    │份有限公司    │十三元            │            │
├──┼───────┼─────────┼──────┤
│六  │玉山商業銀行股│十四萬零五十九元  │5.6080％    │
│    │份有限公司    │                  │            │
├──┼───────┼─────────┼──────┤
│七  │臺灣新光商業銀│十一萬九千二百三十│4.7741％    │
│    │行股份有限公司│一元              │            │
├──┼───────┼─────────┼──────┤
│八  │花旗（臺灣）商│五萬五千九百零六元│2.2385％    │
│    │業銀行股份有限│                  │            │
│    │公司          │                  │            │
└──┴───────┴─────────┴──────┘
說明：
（一）聲請人按上開債權人之債權數額及分配比例分八年清償，
      第一年每月清償新臺幣（下同）一萬三千元、第二年每月
      清償一萬八千元、第三年起至第八年每月清償二萬三千元
      ，由上開債權人按其等分配比例加以分配。
      第一年每月一萬三千元，計十五萬六千元。
      第二年每月一萬八千元，計二十一萬六千元。
      第三年至第八年每月二萬三千元，計一百六十五萬六千元
      。
      總計二百零二萬八千元，占總債務額二百四十九萬七千四
      百七十八元，百分之八十一。
（二）上開更生方案，於本件裁定確定後之翌月十日開始執行，
      並將每月應清償金額，由債務人向最大無擔保債權銀行國
      泰世華商業銀行股份有限公司繳款，繳款帳號為00000000
      000000（協議書上所載之帳號），再由該最大無擔保債權
      銀行依前開附表所示之債權金額比例撥付各債權銀行。


司法院資訊處製作；財團法人民間司法改革基金會備份。
